臺灣高雄地方法院刑事判決　　　　　　 94年度交訴字第129號
公　訴　人　臺灣高雄地方法院檢察署檢察官
被　　　告　丙○○
上列被告因公共危險等案件，經檢察官提起公訴（94年度偵字第
5690號），被告於本院準備程序進行中，就被訴事實為有罪之陳
述，經詢問當事人意見，合議庭裁定由受命法官依簡式審判程序
獨任審理，本院判決如下：
    主  文
丙○○從事業務之人，因業務上之過失致人於死，處有期徒刑拾
月；又駕駛動力交通工具肇事，致人死而逃逸，處有期徒刑壹年
。應執行有期徒刑壹年捌月，緩刑肆年。
    事  實
一、丙○○領有職業大貨車執照，係崇華汽車貨運有限公司營大
    貨車司機，平日以駕駛公司所有之營業大貨車收送貨物為業
    ，係從事駕駛業務之人，其於民國94年2 月26日，駕駛車牌
    號碼XN─528 號營業大貨車，沿高雄縣鳳山市○○路由北往
    南方向行駛，於同日5 時15分許，途經高雄縣鳳山市○○路
    與中安路口時，本應注意車前狀況及保持安全距離，且當時
    天氣有雨、夜間有照明、柏油路面、無缺陷及障礙物、視距
    良好，客觀上又無不能注意之情事，竟疏未注意，追撞在前
    方同方向行駛由王清泉所駕駛其內附載辛○○○、庚○○○
    、戊○○、己○○及乙○○等5 人之車牌號碼ZI─748 號營
    業小客車後側車頭，致辛○○○受有下顎多處割傷之傷害，
    庚○○○受有右手第五掌骨骨折、右髖臼骨折之傷害，戊○○受有右側下顎骨角骨折（下顎骨右側封閉性骨折）之傷害
    ，己○○受有頸椎外傷、左下肢挫傷之傷害，乙○○受有右
    耳前裂傷、左下肢擦傷之傷害（傷害部分，業據告訴人等5
    人均撤回告訴）。詎丙○○明知應停留在現場為必要之防護
    措施，竟基於肇事逃逸之故意，置王清泉、辛○○○、庚○○○、戊○○、己○○及乙○○等人於不顧，駕車往高雄縣
    孔鳳路北向南之方向逃逸，嗣為警循線查獲。另王清泉經送
    醫急救，仍因傷重，於94年3 月3 日2 時48分許宣告不治死
    亡。
二、案經王清泉之妻甲○○、辛○○○、庚○○○、戊○○、己○○、乙○○訴請高雄縣警察局鳳山分局報告台灣高雄地方
    法院檢察署檢察官偵查起訴。
    理  由
一、按本件被告丙○○所犯均係死刑、無期徒刑、最輕本刑為3
    年以上有期徒刑以外之罪，其於準備程序就前揭被訴事實為
    有罪之陳述，經受命法官告知簡式審判程序之旨，並聽取其
    與公訴人之意見後，本院認無不得或不宜改依簡式審判程序
    進行之處，爰依刑事訴訟法第273 之1 第1 項，裁定本件由
    受命法官獨任進行簡式審判程序，合先敘明。
二、上揭事實，業據被告於本院審理時坦承不諱，核與告訴人辛○○○、庚○○○、戊○○、己○○、乙○○於警訊指述及
    證人胡永福、林木雄、潘再福於警訊證述情節相符，並有道
    路交通事故調查報告表（一）、（二）、道路交通事故現場
    圖及照片12張等資料在卷可稽。又被害人王清泉因本件車禍
    死亡一事，亦據臺灣高雄地方法院檢察署檢察官督同法醫師
    相驗屬實，製有勘驗筆錄、相驗屍體證明書、驗斷書附卷可
    稽；綜上，是被告上開自白與事實相符，足堪採信。
三、按汽車行駛時，駕駛人應注意車前狀況及兩車併行之間隔，
    並隨時採取必要安全措施，道路交通安全規則第94條第3 項
    定有明文，被告領有職業大客車駕駛執照，自無不知之理。
    被告於前揭時、地駕車自應注意遵守前揭規定，且肇事當時
    天氣雨，夜間有照明，柏油路面平直，路況正常，並無障礙
    物或其他缺陷、視距良好，客觀上並無被告不能注意之情形
    ，被告疏未注意上開情事而肇事，渠駕駛行為顯有過失，灼
    然至明，臺灣省高屏澎區車輛行車事故鑑定委員會亦同此認
    定，有該委員會94年5 月6 日高屏澎鑑字第940275 號 函及
    其鑑定意見書各1 份在卷供參。又被害人確因本件車禍傷重
    不治死亡，與被告之過失行為間，並有相當因果關係。是本
    件事證明確，被告業務過失致人於死之犯行，洵堪認定。綜
    上所述，被告自白與事實相符，本件事證明確，被告過失致
    死及肇事逃逸之犯行均堪認定。
四、被告平日擔任大貨車司機，為從事駕駛業務之人。核被告所
    為，係犯刑法第276 條第2 項之業務過失致人於死罪及同法
    第185 條之4 肇事逃逸罪。被告所犯上開2 罪，犯意各別，
    行為互殊，應予分論併罰。爰審酌被告駕駛大貨車，本應謹
    慎注意遵守交通規則，以維其他參與道路交通者之安全，竟
    未注意車前狀況且疲勞駕駛，貿然追撞前方被害人駕駛之車
    輛，致發生本件車禍，被害人因而傷重死亡，使被害人之家
    屬遭受無法彌補之傷痛，又被告於肇事後未停車察看被害人
    及告訴人辛○○○、庚○○○、戊○○、己○○、乙○○傷
    勢及加以救護，反而逕行逃離現場，對於其他用路人之保護
    尚有不足，行為實有不當；惟念被告犯罪後坦承犯行，並與
    被害人家屬達成和解，有和解書在卷可參，堪認犯後態度良
    好等一切情狀，分別量處如主文所示之刑，並定應執行刑。
    末查，被告前未曾受有期徒刑以上刑之宣告，有臺灣高等法
    院被告前案紀錄表附卷可按，其因一時失慮，偶罹刑典，經
    此偵審程序及罪刑之宣告，當知所警惕，信無再犯之虞，本
    院認所宣告之刑以暫不執行為適當，併諭知緩刑4 年，以啟
    自新。
五、公訴意旨另以：被告前揭業務上過失肇致車禍，同時使告訴
    人辛○○○、庚○○○、戊○○、己○○、乙○○受有上開
    傷害，因認被告另涉犯刑法第284 條第2 項前段之業務上過
    失傷害罪嫌。惟按告訴乃論之罪，告訴人於第一審辯論終結
    前，得撤回其告訴；又告訴經撤回者，法院應諭知不受理之
    判決，刑事訴訟法第238 條第1 項，及第303 條第3 款定有
    明文。本件被告上開業務過失傷害之犯行，依刑法第287 條
    前段之規定須告訴乃論。茲據告訴人5 人於本院審理中，聲
    請撤回其等之告訴，此有撤回告訴狀5 份在卷可稽，核之上
    開說明，本應為諭知不受理之判決，惟因公訴意旨認此部分
    與上開業務過失致死判決有罪部分，有想像競合之裁判上一
    罪之關係，爰不另為不受理之諭知，併此敘明。
據上論斷，應依刑事訴訟法第273 條之1 第1 項、第284 條之1
、第299 條第1 項前段，刑法第276 條第2 項、第185 條之4 、
第51條第5 款、第74條第1 款，罰金罰鍰提高標準條例第1 條前
段，判決如主文。
本案經檢察官丁○○到庭執行職務。
中　　華　　民　　國　　94　　年　　11　　月　　25　　日
                  交通法庭    法　官   張茹棻
以上正本證明與原本無異。
如不服本判決，應於判決送達後10日內，向本院提出上訴狀。
中　　華　　民　　國　　94　　年　　11　　月　　29　　日
                              書記官   陳惠玲
附錄法條
刑法第185條之4
駕駛動力交通工具肇事，致人死傷而逃逸者，處6 月以上5 年以
下有期徒刑。
刑法第276條第2項
因過失致人於死者，處2 年以下有期徒刑、拘役或2000元以下罰
金。
從事業務之人，因業務上之過失犯前項之罪者，處5 年以下有期
徒刑或拘役，得併科3000元以下罰金。
